臺灣高等法院臺南分院刑事裁定　　　　 96年度毒抗字第395號
抗　告　人
即　被　告　甲○○
上列抗告人因觀察勒戒案件，不服臺灣臺南地方法院中華民國九
十六年十月十七日第一審裁定（九十六年毒聲字第七二八號），
提起抗告，本院裁定如下：
    主  文
抗告駁回。
    理  由
一、抗告意旨略以：抗告人甲○○因多次服用感冒糖漿等藥物，
    致尿液檢驗呈毒品反應，且因警員誤導，抗告人始自白施用
    毒品，抗告人現因緩刑受保護管束中，一向謹言慎行，絕不
    會碰觸毒品。為此，提起抗告，求為撤銷原裁定，另為適當
    裁定云云。
二、聲請意旨略以：被告甲○○於民國（下同）九十六年八月廿
    四日至同月廿九日止，在台南市○○街太子飯店二０七號房
    等處，施用第二級毒品甲基安非他命，於九十六年八月卅一
    日在上開飯店房間為警查獲事實，業據被告自白，且有施用
    毒品器具玻璃管一支扣案，暨詮昕科技股份有限公司出具尿
    液檢驗報告在卷可稽。爰依毒品危害防制條例第二十條第一
    項及觀察勒戒處分執行條例第三條第一項規定，聲請裁定，
    將被告送勒戒處所觀察勒戒等語。
三、原裁定意旨略以：經核聲請意旨屬實，爰依毒品危害防制條
    例第二十條第一項規定，將被告裁定移送勒戒處所觀察勒戒
    等情。
四、本院經查：
　(一)按尿液中安非他命檢驗方法，對受檢驗者是否確有施用毒品
  　行為判斷，在檢驗學常規上恆有絕對影響，業據行政院國軍
    退除役官兵輔導委員會臺北榮民總醫院於八十三年四月七日
    以北總內字第03059-號函示﹕在文獻報告中，確有藥品或
    食物因交叉反應，可在尿液測試中產生偽陽性安非他命反應
    。例如在酵素免疫分析法（EIA)和薄層色層分析法（TLC ）
    尿液測試方法中，某些成藥（如減肥藥、感冒藥劑等）中成
    分因與安非他命有類似作用，可產生與安非他命交叉反應，
    使尿液測試呈現偽陽性；但利用精密儀器分析，將可排除偽
    陽性可能，而得到正確解答，目前最常採用確認方法為氣相
    層析質譜儀，在良好操作條件，以氣相層析質譜儀作藥物及
    其代謝產物定性及定量分析，幾乎不會有偽陽性反應產生等
    語。又法務部於八十五年九月廿六日以發技字第85114952
    號函說明﹕單以酵素免疫分析或薄層定性分析等方式為初步
    篩檢者，有可能因交叉反應，而對服用幾種其他非煙毒或甲
    基安非他命藥物者尿液產生偽陽性結果，然若搭配薄層分析
    法，應可摒除絕大部分偽陽性問題，至使用氣相層析質譜儀
    分析法確認，則可完全排除偽陽性干擾等情。
　(二)次查抗告人於九十六年八月卅一日十二時十分許，在台南市
  　○○街太子飯店二０七號房間，為警查獲持有安非他命吸食
    器及殘渣袋各一個，並於同日下午四時五十分許，經其同意
    ，當場採其尿液，確認身分無誤後，將其尿液送驗結果，尿
    液呈甲基安非他命陽性反應等情，有台南市警察局第二分局
    搜索筆錄、扣押書、台南市警察局第二分局偵辦毒品危害防
    制條例案送驗尿液年籍對照表、詮昕科技股份有限公司九十
    六年九月七日濫用藥物尿液檢驗報告在卷可憑（詳警卷三至
    七、十二頁；偵查卷十二之一頁）。而抗告人尿液，經送詮
    昕科技股份有限公司檢驗，係以酵素免疫分析法（ＥＩＡ）
    初步檢驗及以氣相層析質譜儀法（ＧＣ／ＭＳ）再確認檢驗
    ，結果確呈甲基安非他命陽性反應，有確認報告在卷可憑。
    準此，抗告人尿液既經酵素免疫分析法篩檢及氣相層析質譜
    儀確認。依上說明，已足排除抗告人因服用其他藥物（如感
    冒糖漿等）導致呈毒品偽陽性反應可能。則抗告人於偵查中
    供承，其自九十六年八月廿四日至同年月廿九日止，在郭玉
    輝茄萣鄉住處及台南市○○街太子飯店二０七號房等處，施
    用第二級毒品等情，核與事實相符，堪以採信。是抗告人辯
    稱：其係服用感冒糖漿，致尿液呈偽陽性反應，且警詢自白
    係遭員警誘導云云。因抗告人未提出相關事證，以實其說，
    所辯自屬卸責之詞，不足採信。
五、綜上所述，抗告人確有施用第二級毒品安非他命事實，原審
    依毒品危害防制條例第二十條第一項規定，將抗告人裁定移
    送勒戒處所觀察勒戒，本院經核，並無不合。抗告人仍執前
    詞抗辯，而指摘原審裁定不當，為無理由，應予駁回。
據上論斷，應依刑事訴訟法第四百十二條，裁定如主文。
中　　華　　民　　國　　96　　年　　11　　月　　27    日
                  刑事第六庭    審判長法　官  蔡崇義
                                      法　官  杭起鶴
                                      法　官  董武全
以上正本證明與原本無異。
不得再抗告。
                                      書記官  許美惠
中　　華　　民　　國　　96　　年　　11　　月　　28　　日
